臺灣屏東地方法院刑事判決　　　　　　　　　　　　　九十一年度訴字第四三二號
　　公　訴　人　臺灣屏東地方法院檢察署檢察官
　　被　　　告　甲○○
　　選任辯護人　連立堅
右被告因違反藥事法案件，經檢察官聲請簡易判決處刑 (九十一年度偵字第一九九四
號)，本院潮州簡易庭認應適用通常審判程序而移由普通庭審理，本院判決如左：
     主  文
甲○○，無罪。
     理  由
一、公訴意旨略以：甲○○明知未經中央衛生主管機關核准製造之藥品屬禁藥，不得
    販賣，竟自民國八十九年十二月間起，擅自向一名自稱為長安化學工業股份有限
    公司之不詳姓名業務員，購入未經核准之不明西藥：療炎痛（培尼皮質醇）
    Prednisolone. capsules及化節炎（倍皮質醇）Betamethasone.capsules等禁藥
    ，並分裝於自製紙盒內，置於其在屏東縣枋山鄉○○村○○路四十三號經營之登
    安園休息站販賣。嗣於九十一年四月九日十六時許，經員警持本院核發搜索票至
    上址搜索，當場查扣療炎痛、化節炎、未標示塑膠瓶裝不明藥丸、散裝不明西藥
    膠囊等不明禁藥。因認甲○○涉犯藥事法第八十三條第第一項之販賣禁藥罪。
二、公訴人上開所認，無非以被告於警訊及偵查中之自白、搜索扣押筆錄、照片及扣
    案之藥品等，資為論據。訊據被告甲○○則堅詞否認有何違反藥事法之犯行，辯
    稱：我只有賣療炎痛及化節炎二種藥物，那些藥是一位姓莊之業務員拿來賣我的
    ，他自稱是長安化學工業股份有限公司之業務，扣案之藥物中，有一種是我自己
    要服用的，並未將之販賣予他人，且該種藥物經檢驗後，均為合法藥物等語。
三、按犯罪事實應依證據認定之，無證據不得推定其犯罪事實。又不能證明被告犯罪
    者，應為無罪之諭知。刑事訴訟法第一百五十四條、第三百零一條第一項分別定
    有明文。經查：
  (一)本件扣案之藥品經送檢驗，其中編號１、２、３、４、６、７固含有西藥
    Prednisolone及Betamethasone，有行政院衛生署藥物食品檢驗局藥檢壹字第九
    一○六四七○號函在卷為憑，惟上開二種藥品，Prednisolone Capsules 5mg
    "S.S.P" (中文名稱："順生"去痛化炎５公絲 (培尼皮質醇)) 為行政院衛生署於
    八十七年四月十六日，核准順生製藥股份有限公司製造，有效期間至九十二年四
    月十六日止，八十九年三月十五日並核准變更藥商名稱長安化學工業股份有限公
    司，中文名稱變更為療炎痛膠囊，有衛署藥製字第Ｇ－６２４４、０４２１４６
    號藥品許可證，附卷可稽；另Betamethasone Capsules 0.5mg "S.S.P"(中文名
    稱："順生"太磺膠囊０．５公絲 (貝皮質醇)) 亦經行政院衛生署於八十七年四
    月三十一日，核准順生製藥股份有限公司製造，有效期間至九十二年三月三十一
    日止，八十九年三月十四日並核准變更藥商名稱為長安化學工業股份有限公司，
    中文名稱變更為化節炎，有衛署藥製字第Ｇ－６２１３、０４２０２８號藥品許
    可證，在卷足據。
  (二)另扣案編號５藥品，被告已辯稱係供自己服用，並未對外販售，退步言之，縱被
    告所辯不實，然該藥品經檢驗所含「Caffeine anhydrous」、「Nicotinamide
    」、「Riboflavin」、「Thiamine mononitrate」等西藥，業經行政院衛生署以
    衛署藥製字第０３４１１９號核准井田製藥工業股份有限公司製造，有前揭行政
    院衛生署藥物食品檢驗局函在卷為憑。足認扣案之藥品均已經中央衛生主管核准
    製造甚明。
  (三)按未經核准，擅自製造者，為偽藥；另經中央衛生主管機關明令公告禁止製造、
    調劑、輸入、輸出、販賣或陳列之毒害藥品，及未經核准擅自輸入之藥品，為禁
    藥，藥事法第二十條第一款、第二十二條分別定有明文。本件查扣之藥品，並非
    擅自製造，亦非藥事法所稱之禁藥，公訴人所認尚有未洽，此外，復查無其他積
    極證據證明被告犯罪，依法應為被告無罪之諭知。
據上論斷，應依刑事訴訟法第三百零一條第一項，判決如主文。
本案經檢察官林吉泉到庭執行職務
中      華      民      國      九十一      年    九    月    二十四    日
                                      臺灣屏東地方法院刑事第一庭
                                          法  官  包梅真
右正本證明與原本無異。
如不服本判決應於收受本判決送達後十日內向本院提出上訴書狀，其未敘述上訴理由
者，並得於提起上訴後十日內向本院補提理由書狀（均須按他造當事人之人數附繕本
 ）「切勿逕送上級法院」
                                          書記官  蔡進吉
中      華      民      國      九十一      年    九    月    二十六    日
